臺灣臺東地方法院交通事件裁定　　　　　96年度交聲字第47號
原處分機關　交通部公路總局高雄區監理所臺東監理站
異　議　人
即受處分人　甲○○
　　　　　　　　　　號2樓
上列異議人即受處分人因違反道路交通管理處罰條例案件，對於
交通部公路總局高雄區監理所臺東監理站中華民國96年5月28日
東監違裁字第裁81—Z2B001265號所為之裁決處分 (原舉發案號
：公警局交字第Z2B001265號)，聲明異議，本院裁定如下：
    主  文
異議駁回。
    理  由
一、按處理違反道路交通管理事件，有關文書送達之程序，依行
    政程序法之規定，違反道路交通管理事件統一裁罰標準及處
    理細則第5條定有明文，又依行政程序法第72條第1項、第73
    條第1項規定，原則上送達機關應將文書送達於應受送達人
    之住居所、事務所或營業所，如於應送達處所不獲會晤應受
    送達人時，得將文書付與有辨別事理能力之同居人、受僱人
    、或應送達處所之接收郵件人員。再所謂住所，即以久住之
    意思住於一定地域之謂；所謂居所，乃以暫時目的所居之場
    所；行為人如有違反道路交通管理處罰條例之情形，經舉發
    機關依上開規定將通知書送達受處分人之住所，使受處分人
    知悉舉發事由且有到案陳述意見之機會，則處罰機關據此裁
    決，自不得謂非合法。
二、原處分意旨略以: 異議人即受處分人於民國94年5月29日15
    時許，駕駛車號TBY-198號輕型機車，在臺中縣豐原市○○
    路設有禁止停車標誌之處所違規停車，而為警逕行舉發，依
    修正前道路交通管理處罰條例第56條第1項第4款及第85條第
    3項歸責處罰規定，於94年12月2日以東監違字第駕裁81-HC0
    000000號裁決書，裁決汽車所有人即異議人罰鍰新臺幣 (下
    同))1,200 元，該裁決書送達於異議人臺東縣蘭嶼鄉朗島村
    朗島197號住所並於同年月7日由異議人之父鍾努男收受。異
    議人復置之不理，原處分機關遂依修正前道路交通管理處罰
    條例第65條第1項第1款、第3款規定，自95年1月17日起易處
    吊銷汽車駕駛執照，嗣異議人於96年5月14日9時1分許，駕
    駛車號PE-2706號自小客車，行經國道1號高速公路南下115.
    5公里處，因行車時速高達每小時147公里，超過規定最高速
    限40公里以上未滿60公里，且為警查獲使用註銷駕照行駛公
    路，除依修正後道路交通管理處罰條例第21條第1項第1款及
    第33條第1項第1款規定，以公警局交字第Z2B001265號舉發
    違反道路交通管理事件通知單舉發外，並由原處分機關再據
    此於96年5月28日以東監違裁字第裁81-Z2B001265號裁決書
    依前揭規定裁處罰鍰13,400元，並記違規點數1點，於法並
    無不合等語。
三、異議意旨略以: 異議人長年在臺灣工作，只有家人住在蘭嶼
    ，父母又識字不多，且不知信件是否重要緊急，沒有打電話
    通知異議人，直到96年5月14日在國道一號公路因超速被攔
    檢，才知道駕照早已被吊銷，為此聲明異議云云。
四、經查：原處分機關94年12月2日東監違字第駕裁81-HC000000
    0號裁決書，於同年月7日寄達於異議人之住所即戶籍地「臺
    東縣蘭嶼鄉朗島村朗島197號」，由異議人之父鍾努男收受
    ，有裁決書及掛號郵政收件回執在卷可憑，異議人雖自稱長
    年在臺灣工作，然嗣後異議人於96年5月14日9時1分許，駕
    駛車號PE-2706號自小客車在國道1號公路南下115.5公里處
    ，因超速行車，為警查獲又使用註銷駕照行駛公路，原處分
    機關據以裁罰之東監違裁字第裁81-Z2B001265號裁決書再於
    96年5月28日送達於異議人戶籍地即臺東縣蘭嶼鄉朗島村朗
    島197號地址，由異議人親自簽名收受，異議人復於同年6月
    14日依法聲明異議，顯見異議人雖稱長年在臺灣工作，惟原
    處分機關依原登記之車籍地即戶籍地址寄送裁決書，異議人
    猶能收受而依期異議，是異議人應常往返蘭嶼戶籍地極明，
    否則不可能在蘭嶼戶籍地親自簽收第2份裁決書而即時聲明
    異議，且異議人迄今亦尚設籍於臺東縣蘭嶼鄉朗島村朗島
    197號現址，亦有法務部戶役政連結作業系統查詢單1張在卷
    可稽；據上事實可認臺東縣蘭嶼鄉朗島村朗島197號乃異議
    人之住所地，且有人代收異議人信函並告知異議人等情應堪
    信為真實；再掛號郵件皆屬重要文件為眾所周知之事實，異
    議人之父鍾努男雖識字不多，惟收受掛號郵件亦知慎重處理
    ，異議人空言謂其父未通知異議人云云，既乏事證以實其說
    又顯與事實有違，自難以採認為真實。縱異議人因工作暫居
    臺灣，亦大可依規定向原處分機關申請更正車籍地即戶籍地
    ，且嗣後又能於車籍地合法收受送達而按期聲明異議，是
    本件異議人空言不知有第1份裁決書云云，自不足採信。揆
    諸前揭說明，原舉發單位及原處分機關之送達合法，其處分
    亦屬允當，異議人之異議為無理由，應予以駁回。
五、據上論斷，依道路交通案件處理辦法第19條，裁定如主文。
中　　華　　民　　國　　96　　年　　7　　月　　23　　日
                  交通法庭法　官  曾宗欽
以上正本證明與原本無異。
如不服本裁定，應於裁定送達後5日內向本院提出抗告狀（須附
繕本）。
「切勿逕送上級法院」
                          書記官　沈茜庭
中　　華　　民　　國　　96　　年　　7　　月　　23　　日
